臺灣屏東地方法院刑事判決　　　　　　　　　　　　　九十三年度易字第一五五號
　　公　訴　人　臺灣屏東地方法院檢察署檢察官
　　被　　　告　丙○○
　　被　　　告　乙○○
　　被　　　告　甲○○
　　右三人共同
　　選任辯護人　葉銘進律師
右被告等因違反菸酒管理法案件，經檢察官提起公訴（九十二年度偵字第五一六九號
），本院判決如左：
     主  文
丙○○、乙○○、甲○○均無罪。
     理  由
一、公訴意旨略以：甲○○係屏東縣籍「良振全號」（編號：ＣＴ０─七五五三號）
    漁船之船長，丙○○係屏東縣籍「嘉進利號」（編號：ＣＴ一─一三七三號）漁
    船之船長，乙○○係該船之船員。於民國九十二年九月二十六日一時三十分許，
    甲○○駕駛「良振全號」漁船自屏東縣東港安檢所報關出海作業，嗣行經小琉球
    外海（北緯十五度五百秒東經一百二十二度十九分五百秒、北緯二十度十三分東
    經一百二十度二十分）時，甲○○發現海面上有大批漂流之私菸，竟萌生輸入私
    菸之犯意，隨即以電話聯絡丙○○並告知此事，丙○○得知消息後與船員乙○○
    於同日十二時五十分許，自屏東縣東港安檢所報關出海，前往甲○○指定之地點
    會合後，基於共同之犯意聯絡，三人合力將海上漂流之未經主管機關許可產製之
    私菸打撈上船，並分別將之藏放在「良振全號」、「嘉進利號」之船艙內。嗣於
    同日二十一時五十分許，甲○○等駕駛前揭漁船返回屏東縣東港漁港時，為東港
    安檢所人員在「良振全號」船艙發現偽製之峰牌香菸二千一百二十包（乾）、偽
    製之黑色大衛杜夫牌香菸三百二十四包（乾）、偽製之黑色大衛杜夫牌香菸十包
    （濕）、偽製之紅色大衛杜夫牌香菸一百七十二包（乾）、偽製之白色大衛杜夫
    牌香菸二千五百五十六包（乾）、偽製之白色大衛杜夫牌香菸六十包（濕）、偽
    製之七星牌厚菸二千六百九十九包（乾）、偽製之七星牌厚菸一百一十包（濕）
    、偽製之黃長壽牌香菸五百包（乾）、偽製之黃長壽牌香菸六十包（濕）；於「
    嘉進利號」船艙發現偽製之峰牌香菸三千一百七十四包（乾）、偽製之峰牌香菸
    五十包（濕）、偽製之黑色大衛杜夫牌香菸二百一百二十六包（乾）、偽製之白
    色大衛杜夫牌香菸三千七百五十八包（乾）、偽製之紅色大衛杜夫牌香菸一千三
    百三十九包（乾）、偽製之七星牌厚菸三千一百四十八包（乾）、偽製之日本七
    星牌香菸三百九十包（乾）、偽製之黃長壽牌香菸十包（乾），始知悉上情。因
    認丙○○、乙○○及甲○○三人均涉犯菸酒管理法第四十六條罪嫌。
二、公訴人上開所認，無非以被告三人之自白、卷附之船主船員姓名表、機漁船進出
    港檢查表、安檢所進出港登記簿、漁業執照、照片、及扣案之香菸經傑太日煙國
    際股份有限公司、商真股份有限公司、臺灣菸酒股份有限公司高雄營業處檢驗後
    ，均認屬偽製品等資為論據。訊據被告三人固坦承扣案之香菸為其於海上所撈獲
    ，惟均否認係從我國領海外撈獲後載運回國，被告丙○○、甲○○辯稱：在東港
    安檢所接受偵訊時所供述拾獲香菸之地點，不知道是我們說錯，還是他們寫錯，
  實際拾獲香煙之地點應該是在北緯二二度二０分，東經一二０度二０分左右等語
    ，被告乙○○辯稱：香菸是我們在小琉球附近撿到的，正確位置我不知道，因我
    只是船員等語。
三、按犯罪事實應依證據認定之，無證據不得認定犯罪事實。被告之自白，非出於強
    暴、脅迫、利誘、詐欺、疲勞訊問、違法羈押或其他不正之方法，且與事實相符
    者，得為證據。又不能證明被告犯罪者，應諭知無罪之判決。刑事訴訟法第一百
    五十四條第二項、第一百五十六條第一項、第三百零一條第一項分別明文規定。
    經查：被告甲○○於警詢時對於拾獲香菸之地點，固供述：我是在一時三十分出
    海捕漁時，大約當天下午二時許，在北緯十五度五百秒、東經一百二十二度十九
    分五百秒地點，看見海上有一包包漂浮物，就撿起來，周圍沒有別艘漁船，我發
    現海面上有好幾百箱，便打手機給我太太，叫我太太通知丙○○一起來撿等情，
    另被告丙○○於警詢時亦供述：是甲○○發現的，並打電話給他太太，叫他太太
    通知我，我到達之位置是在北緯二十度十三分、東經一百二十度二十分，因為流
    水原因，最後撿到香菸之位置是在北緯二十二度十分、東經我不太注意等情，惟
    依卷附之漁業執照，被告甲○○所駕駛之ＣＴ0－000000號「良振全號」
    漁船，最高時速為七浬，另被告丙○○所駕駛之ＣＴ0－000000號「嘉進
    利號」漁船，最高時速為七．五浬，依此速度，被告甲○○於九十二年九月二十
    六日一時三十分自東港安檢所出港後，至同日下午二時許，是否可能到達被告自
    己於警詢所供稱「北緯十五度五百秒、東經一百二十度十九分五百秒」；又被告
    丙○○於九十二年九月二十六日十二時五十分自東港安檢所出港後，至同日下午
    二時許，是否可能到達「北緯二十度十三分、東經一百二十度二十分」。經本院
    向行政院農業委員會函詢結果：北緯十五度五百秒、東經一百二十度十九分五百
    秒係位於菲律賓呂宋島西邊中部海岸上，北緯二十度十三分、東經一百二十度二
    十分則位於巴坦群島西方外海約九十浬處，而東港安檢所至北緯十五度五百秒、
    東經一百二十二度十九分五百秒之直線距離約為四百四十四浬，至北緯二十度十
    三分、東經一百二十度二十分之直線距離約為一百三十二浬，倘不考慮海象、天
    候等因素，「良振全號」漁船自東港安檢所出港，以最高時速七浬直線駛往菲律
    賓呂宋島海岸及巴坦群島外海約九十浬處之航行時間，分別為六十三．四二小時
    ，及十八．八五小時，而「嘉進利號」漁船自東港安檢所出港，以最高時速七．
    五浬直線航至前揭二地點之航行時間，分別為五十九．二小時，及十七．六小時
    ，有卷附行政院農業委員會漁業署漁二字第０九三一二一三一五四號函可稽。是
    依行政院農業委員會函覆之結果，被告甲○○、丙○○於九十二年九月二十六日
    自東港安檢所出港後，所駕駛之船隻顯無法於同日下午二時許到達被告二人於警
    詢時所自承之地點，被告二人於警詢時之自白與事實並不相符，無法資為被告等
    有罪之論據。此外，復無其他證據足以證明扣案之私菸係被告等人自境外輸入，
    依上說明，依法應為被告等人無罪之諭知。
據上論斷，應依刑事訴訟法第三百零一條第一項，判決如主文。
本案經檢察官林津鋒到庭執行職務
中      華      民      國     九十三     年     六     月    二十三    日
                                      臺灣屏東地方法院刑事第一庭
                                          審判長  法  官  潘正屏
                                                  法  官  林世民
                                                  法  官  包梅真
右正本證明與原本無異。
如不服本判決應於收受本判決送達後十日內向本院提出上訴書狀，其未敘述上訴理由
者，並得於提起上訴後十日內向本院補提理由書狀（均須按他造當事人之人數附繕本
 ）「切勿逕送上級法院」
                                                  書記官  滕一珍
中      華      民      國     九十三     年     六     月    二十四    日
